臺灣橋頭地方法院刑事裁定　　　　　　 110年度簡字第1545號
聲　請　人　臺灣橋頭地方檢察署檢察官
被　　　告　NGUYEN DUC TIEP(中文名字：阮德杰)



選任辯護人　任進福法扶律師
上列被告因竊盜案件，本院於民國107 年1 月22日所為之106 年
度易字第392 號刑事判決原本及其正本，茲發現有誤，應裁定更
正如下：
    主  文
原判決之原本及其正本當事人欄、主文欄、事實及理由欄第一項
關於「NGOYEN DUC TIEP 」之記載，均應更正為「NGUYEN DUC T
IEP 」。
    理  由
一、按判決如有誤寫、誤算或其他類此之顯然錯誤者，法院得依
    聲請或依職權以裁定更正，民事訴訟法第232 條第1 項定有
    明文。上開規定，依司法院釋字第43號解釋意旨，於刑事訴
    訟法準用之。而所謂錯誤，應包括當事人姓名之錯誤在內。
    又刑事判決文字，顯係誤寫，而不影響於全案情節與判決之
    本旨者，參照民事訴訟法第232 條規定，原審法院得以裁定
    更正之，業經司法院大法官會議釋字第43號解釋在案。再更
    正裁定，並非法院就事件之爭執重新為裁判，不過將裁判中
    誤寫、誤算或其他類此顯然之錯誤，加以更正，使裁判中所
    表示者，與法院本來之意思相符，最高法院亦著有79年臺聲
    字第349 號判例意旨可資參照。
二、查本件原判決之原本及其正本當事人欄、主文欄、事實及理
    由欄內第一項關於被告姓名之記載均誤載為「NGOYEN DUC T
    IE P」一節，應核屬誤寫之顯然錯誤；蓋本案警卷所檢附被
    告之入境許可資料所載被告之英文姓名為「NGUYEN DUC TIE
    P 」、中文姓名則為「阮德杰」、護照編號為「C0000000」
    等節( 見警卷第51頁) ；由此可見原判決正本及原本當事人
    欄、主文欄及事實及理由欄第一項關就被告之英文姓名部分
    之記載應屬誤載；再者，本院審理時實際上均係對被告「阮
    德杰」進行訊問，並由被告「阮德杰」實際參與陳述及答辯
    乙節，此有本院110 年度審易字第521 號110 年9 月23日準
    備程序筆錄及同日刑事報到單各1 份在卷可按( 見本院110
    年度審易字第521 號審易卷第27、29至33頁) ，且本判決就
    被告阮德杰上開竊盜案件業已審結在案；故本院認上開原判
    決既有誤載被告之英文姓名之顯然錯誤，又該項誤載之顯然
    錯誤並不影響於全案情節與判決之本旨，從而，衡諸前諸規
    定及說明，本院自得依職權裁定更正之。是依前揭規定，就
    原判決之原本及其正本當事人欄、主文欄、事實及理由欄內
    第一項內關於被告之英文姓名之記載，均應更正為「NGUYEN
    DUC TIEP」。
三、爰依刑事訴訟法第220 條，裁定如主文所示。
中    華    民    國   110    年    11    月    4     日
                  橋頭簡易庭      法  官  許瑜容
以上正本證明與原本無異。
如不服本裁定，應於收受送達後5 日內向本院提出抗告狀。
中    華    民    國   110    年    11    月    4     日
                                  書記官  林榮志